臺灣板橋地方法院交通事件裁定　　　 100年度交聲字第1144號
原處分機關　交通部公路總局臺北區監理所
異　議　人
即受處分人　郭春生
上列異議人即受處分人因違反道路交通管理處罰條例案件，對於
交通部公路總局臺北區監理所民國100 年4 月20日北監自裁字第
裁40-1AF811319號處分聲明異議，本院裁定如下：
   主      文
異議駁回。
   理      由
一、原處分意旨略以：異議人即受處分人郭春生於民國100 年3
    月23日下午2 時15分許，將其所有之車牌號碼3956-TH 號自
    用一般小客車停放在臺北市○○○路○ 段32號前，因有「在
    禁止臨時停車處所停車（在劃有紅線路段停車）」之違規行
    為，經臺北市停車管理工程處執勤交通助理員逕行舉發之。
    嗣異議人不服舉發提出申訴，經原處分機關調查結果，仍認
    前開違規行為明確，乃依道路交通管理處罰條例第56條第1
    項第1 款規定，於100 年4 月20日以北監自裁字裁40-1AF81
    131 9 號違反道路交通管理事件裁決書對異議人裁處罰鍰新
    臺幣（下同）900 元在案。
二、本件聲明異議意旨略以：異議人當日搭載友人至臺北市○○
    ○路○ 段34號亞太電信臺北南京直營店辦理手機續約事宜，
    其坐在駕駛座上看資料，由友人代辦續約事宜，係因配合節
    能減碳政策始熄火，俟友人代辦手機續約需由其本人簽署同
    意書時，始發覺業經舉發，執勤人員未查車內有人即逕行舉
    發，爰依法聲明異議，請求撤銷原處分云云。
三、按紅實線，設於路側，用以禁止臨時停車，道路交通標誌標
    線號誌設置規則第149 條第1 項訂有明文。次按汽車停車時
    ，禁止臨時停車處所不得停車，道路交通安全規則第112 條
    第1 項第1 款亦有明文。再按汽車駕駛人停車時，在禁止臨
    時停車處所停車者，處600 元以上1,200 元以下罰鍰，交通
    勤務警察、依法令執行交通稽查任務人員或交通助理人員，
    應責令汽車駕駛人將車移置適當處所；如汽車駕駛人不予移
    置或不在車內時，得由該交通勤務警察、依法令執行交通稽
    查任務人員或交通助理人員為之，道路交通管理處罰條例第
    56條第1 項第1 款、第3 項亦有明定；又違規停車而駕駛人
    不在場，經以非固定式科學儀器取得證據資料證明其行為違
    規，當場不能或不宜攔截製單舉發者，得逕行舉發，第1項
    之逕行舉發，應記明車輛牌照號碼、車型等可資辨明之資料
    ，以汽車所有人為被通知人製單舉發，道路交通管理處罰條
    例第7 條之2 第1 項第5 款、第7 款、第2 項第4 款、第4
    項亦有明定。
四、經查：
（一）異議人即受處分人郭春生於100 年3 月23日下午2 時15分
      許，將其所有之車牌號碼3956-TH 號自用小客車停放在臺
      北市○○○路○ 段32號前之劃設紅實線路段，經臺北市政
      府停車管理工程處執勤交通助理員呂憲銘拍照後逕行舉發
      等情，為異議人所不爭執（詳本院卷第頁5 頁），並經證
      人呂憲銘於本院訊問時證述甚詳（詳第24頁反面），另有
      臺北市政府交通局100 年3 月29日北市交停字第1AF81131
      9 號舉發違反道路交通管理事件通知單影本1 紙暨採證照
      片1 張及臺北市停車管理工程處100 年3 月31日函1 份在
      卷可佐（詳本院卷第10頁、第13頁、第18頁），此部分事
      實堪予認定。
（二）異議人雖以前開情詞置辯，惟查，本件舉發過程，業經證
      人呂憲銘於本院訊問時證稱：伊等取締時，都會注意駕駛
      座或是副駕駛座有無人在場，若有人在場，伊等會以驅離
      之方式，倘若無人在場，伊等就告發取締，倘若伊等看不
      出車內有無人，則會輕敲車窗，確認車內有無人，自本件
      取締相片觀之，該車輛從擋風玻璃往車內看，可以確認車
      內並沒有人等語甚詳（詳本院卷第24頁反面）。而證人呂
      憲銘為執行違規停車稽查之交通助理人員，對於車輛是否
      停車於禁止臨時停車處所及其稽查程序，為其業務內之事
      項，其觀察程度自較一般人更為專注，應無誤認之虞。本
      件舉發過程既經證人呂憲銘詳述如前，證人呂憲銘與異議
      人間又無任何身分利害或業務關係，亦無嫌隙，衡情證人
      呂憲銘應無甘冒偽證罪刑責風險而設詞構陷異議人之理。
      從而證人呂憲銘證稱其就本件違規事件逕行舉發時，該車
      輛之駕駛人不在場乙情，應可採信。再者，自本件違規採
      證彩色照片觀之，車牌號碼3956-TH 號自用小客車確係停
      放在路側劃設紅實線路段，且自擋風玻璃觀測該車車內，
      該車輛之駕駛座及副駕駛座均無人乘坐其上，有該彩色採
      證照片在卷可查（詳本院卷第27頁）。是異議人辯稱其當
      時雖係違規停車，惟並非不在場云云，應屬無據。況查，
      經本院向亞太電信股份有限公司函詢結果，異議人於100
      年3 月23日係由其本人申辦續約事宜，有亞太電信股份有
      限公司函覆1 份在卷可憑（詳本院卷第32頁）。則異議人
      辯稱其當時在車上看資料云云，亦屬無從採信。進者，異
      議人辯稱其俟友人代辦續約事宜，需由其簽署同意書時，
      始發覺有夾單云云。惟依卷附採證照片所示，證人呂憲銘
      係將逕行舉發違規停車標示聯夾放在該自用小客車副駕駛
      座擋風玻璃與雨刷之間，該位置十分顯目，若異議人該時
      端坐車內駕駛座，實無可能毫未發現或未注意證人呂憲銘
      之舉發行為，適足反證異議人斯時不在車內。至異議人雖
      於聲明異議狀表示有證人「王麗莉」可證明其於本件違規
      時，其本人係在車內云云，惟異議人並未提供該「王麗莉
      」之年籍資料以供本院依址傳喚，復未於訊問期日攜同該
      名證人到庭。而本件異議人之違規行為明確，已詳述如前
      ，亦無傳喚證人「王麗莉」之必要，附此敘明。
（三）綜上，異議人上開所辯應屬卸責之詞，其於上開時、地，
      在禁止臨時停車處所停車，經臺北市停車管理工程處交通
      助理員確認其違規停車，而駕駛人不在場後，逕行舉發等
      事實已臻明確，應可認定。
五、綜上所述，異議人於上揭時、地確有於禁止臨時停車處所停
    車之違規行為。從而，原處分機關依道路交通管理處罰條例
    第56條第1 項第1 款規定裁處罰鍰900 元，核無違誤，異議
    人提出聲明異議，為無理由，應予駁回。
六、據上論斷，應依道路交通事件處理辦法第18條，裁定如主文
    。
中    華    民    國   100    年    9     月    22    日
                  刑事第十三庭法  官  謝梨敏
上列正本證明與原本無異。
如不服本裁定，應於裁定送達後五日內敘明抗告理由，向本院提
出抗告狀。
                              書記官  林怡君
中    華    民    國   100    年    9     月    22    日